臺灣桃園地方法院刑事判決　　　　　 100年度審訴字第1831號
公　訴　人　臺灣桃園地方法院檢察署檢察官
被　　　告　陳佐昀原名陳春吉.
上列被告因違反毒品危害防制條例案件，經檢察官提起公訴（10
0 年度毒偵字第1975號），被告於本院準備程序進行中，就被訴
事實為有罪之陳述，經本院告知簡式審判程式意旨，並聽取公訴
人及被告之意見後，本院合議庭裁定改依簡式審判程式審理，茲
判決如下：
    主    文
陳佐昀施用第一級毒品，累犯，處有期徒刑捌月；又施用第二級
毒品，累犯，處有期徒刑肆月；應執行有期徒刑拾月。
    事實及理由
一、犯罪事實：
    陳佐昀（原名陳春吉）前於民國92年間因施用毒品案件，經
    本院以92年度毒聲字第3839號裁定送觀察、勒戒後，因認有
    繼續施用毒品之傾向，再經本院以93年度毒聲字第1485號裁
    定令入戒治處所施以強制戒治，因其戒治成效評定合格，而
    於94年5 月31日執行完畢釋放出所，並經臺灣桃園地方法院
    檢察署檢察官以94年度戒毒偵字第281 號為不起訴處分確定
    。(一)又於82年間因竊盜案件，經本院以82年度易字第1443號
    判決判處有期徒刑4 月確定；(二)另於同年間因違反麻醉藥品
    管理條例案件，經本院以82年度訴字第1786號判決判處有期
    徒刑5 年2 月，上訴後，嗣經臺灣高等法院以83年度上訴字
    第3887號判決上訴駁回而確定；復於同年間因違反肅清煙毒
    條例、違反麻醉藥品管理條例案件，經本院以83年度訴緝字
    第103 號判決分別判處有期徒刑3 年1 月、7 月，上訴後
    ，嗣經臺灣高等法院以83年度上訴字第7148號判決就違反肅
    清條例案件部分判決上訴駁回而確定，就違反麻醉藥品管理
    條例案件部分改判處有期徒刑9 月，(三)並定應執行有期徒
    刑3 年1 月確定；上開(一)至(三)之罪刑嗣經臺灣高等法院以84
    年度聲字第2003號裁定應執行有期徒刑8 年2 月確定；(四)再
    於83年間因違反肅清煙毒條例案件，經本院以84年度訴字第
    143 號判決判處有期徒刑3 年6 月，上訴後，嗣經臺灣高等
    法院以85年度上訴字第1822號判決上訴駁回而確定；(五)另於
    84年間因違反肅清煙毒條例案件，經本院以84年度訴字第13
    76號判決有期徒刑3 年6 月確定；前開與(五)之罪刑嗣經本
    院以85年度聲字第731 號裁定應執行有期徒刑4 年2 月確定
    ；上開、(四)、(五)各罪刑又經臺灣高等法院以85年度聲字第
    1423號裁定更定應執行有期徒刑7 年2 月，並與前揭應執行
    有期徒刑8 年2 月入監接續執行，於91年5 月2 日縮短刑期
    假釋出監併付保護管束，嗣經裁定撤銷假釋，所餘殘刑7 年
    4 月又18日；前開(一)、(四)、(五)、、各罪刑嗣經臺灣高等
    法院以96年度聲減字第1044號裁定各減其宣告刑二分之一，
    並就、(四)、(五)部分減得之刑合併定應執行有期徒刑3 年7
    月確定，就(一)、減得之刑與不得減刑之(二)合併定應執行有
    期徒刑6 年9 月確定；經扣除其前已執行之刑後，所餘有期
    徒刑2 年4 月又18日，入監執行後，於96年9 月16日期滿執
    行完畢（於本案構成累犯）。詎其仍不知悔改並戒除毒癮，
    復基於施用第一、二級毒品之犯意，於100 年1 月7 日19時
    20分許前某時，在其位於桃園縣龜山鄉○○路409 巷2 弄6
    號3 樓之住處，分別以將第一級毒品海洛因摻入香菸內點燃
    吸食、將第二級毒品甲基安非他命置入玻璃球內燒烤後吸食
    其煙霧之方式，施用第一級毒品海洛因、第二級毒品甲基安
    非他命各1 次。嗣於100 年1 月7 日19時20分許為警查獲，
    經其同意採集其尿液送驗後，結果呈鴉片類及安非他命類陽
    性反應，而悉上情。
二、證據名稱：
  (一)被告於本院準備程序及審理中之自白。
  (二)桃園縣政府警察局龜山分局被採尿人尿液暨毒品真實姓名與
    編號對照表、台灣檢驗科技股份有限公司濫用藥物檢驗報告
    （尿液部分）各1 份。
三、核被告所為，分別係犯毒品危害防制條例第10條第1 項之施
    用第一級毒品罪及同條第2 項之施用第二級毒品罪。被告施
    用第一、二級毒品前持有第一、二級毒品之低度行為，各為
    施用之高度行為所吸收，均不另論罪。被告所犯上開2 罪名
    間，其犯意各別，行為互殊，應予分論併罰。被告有如犯罪
    事實欄所載之犯罪科刑及執行紀錄，有卷附臺灣高等法院被
    告前案紀錄表1 份足憑，其於受徒刑執行完畢後5 年內故意
    再犯本件有期徒刑以上之2 罪，皆為累犯，均應依刑法第47
    條第1 項之規定加重其刑。爰審酌被告前已因施用毒品案件
    經觀察、勒戒、強制戒治及刑之執行完畢，卻仍未能戒除施
    用毒品惡習，屢犯施用毒品之罪，顯見其戒治意志不堅，缺
    乏戒絕毒癮之動機，暨被告犯後終能坦承犯行，態度尚佳等
    一切情狀，分別量處如主文所示之刑，暨定其應執行之刑，
    以示懲儆。
四、應適用之法條：
    刑事訴訟法第273 條之1 第1 項、第299 條第1 項前段、第
    310 條之2 、第454 條第1 項，毒品危害防制條例第10條第
    1 項、第2 項，刑法第11條前段、第47條第1 項、第51條第
    5 款。
五、如不服本判決，得自收受送達之翌日起10日內向本院提出上
    訴狀（應附繕本），其未敘述上訴理由者，應於上訴期間屆
    滿後20日內補提理由書狀於本院，上訴於臺灣高等法院。
本案經檢察官陳亮佑到庭執行職務。
中    華    民    國   100     年    12    月    29   日
                  刑事庭        法  官  潘怡華
以上正本證明與原本無異。
如不服本判決應於收受判決後10日內向本院提出上訴書狀，並應
敘述具體理由。其未敘述上訴理由者，應於上訴期間屆滿後20日
內向本院補提理由書( 均須按他造當事人之人數附繕本) 「切勿
逕送上級法院」。
                                書記官  郭怡君
中    華    民    國   100     年    12    月    29   日
本案論罪科刑法條：
毒品危害防制條例第10條
施用第一級毒品者，處6 月以上5 年以下有期徒刑。
施用第二級毒品者，處3 年以下有期徒刑。